台灣彰化地方法院刑事裁定　　　　　　　　　　　　　　八十九年度自字第八八號
　　自　訴　人　乙○○
　　被　　　告　甲○○
右列被告因詐欺案件，經自訴人提起自訴，本院裁定如左：
    主  文
自訴駁回。
    理  由
一、按法院或受命法官於自訴案件第一次審判期日前訊問及調查結果，如認為案件有
    刑事訴訟法第二百五十二條至第二百五十四條之情形者，得以裁定駁回其自訴，
    同法第三百二十六條第三項定有明文。次按犯罪事實應依證據認定之，無證據不
    得推定其犯罪事實，亦為刑事訴訟法第一百五十四條所明定。又刑法第三百三十
    九條第一項詐欺罪之成立，以意圖為自己或第三人不法所有，以詐術使人將本人
    或第三人之物交付為要件。所謂以詐術使人交付，必須被詐欺人因其詐術而陷於
    錯誤，若其所用方法，不能認為詐術，亦不致使人陷於錯誤，即不構成該罪，最
    高法院四十六年台上字第二六○號亦著有判例。
二、自訴意旨略以：被告許  服於民國八十九年三月間某日，在自訴人住處向自訴人
    詐稱可投資救護車載客生意，邀自訴人各出資一半購買救護車，自訴人應允而交
    付前金新台幣︵下同︶三萬元予被告，惟被告收款後避不見面，因認被告涉有刑
    法第三百三十九條第一項之詐欺取財罪嫌云云。
三、自訴意旨認被告涉有詐欺犯行，係以被告收取三萬元後，未依約購買救護車及避
    不見面為其論據。訊據被告固坦承收取三萬元現金，惟堅決否認有何犯行，辯稱
    ：合夥購買救護車之事，被其中一名陳姓合夥人倒債而未成功，並非蓄意詐騙自
    訴人等語。經查：自訴人自承與被告認識十餘年，被告經營中古車買賣生意之事
    實，足證被告有購買救護車之能力。依自訴人及被告所述上開內容，僅足以證明
    被告確曾收受三萬元前金，且客觀上有債務不履行之情事，但尚不足以作為認定
    被告確實犯有詐欺罪之積極證據，亦即不足以證明被告收取三萬元之初，即有為
    自己不法所有之意圖而故意訛詐自訴人。再者，被告業已當庭清償自訴人三萬元
    ，自訴人並同意撤回對被告之告訴等情，有審理筆錄在卷可佐，準此以觀，難認
    被告有詐欺之行為。揆諸前開判例及說明，本件應屬民事債務不履行糾葛，尚難
    認為被告有何施用詐術，或不法所有之意圖，此外，復查無其他確切證據，足認
    被告有何自訴人所指之詐欺犯行，被告之犯罪嫌疑自屬不足，依首開說明，本件
    自訴應予駁回。
據上論結，應依刑事訴訟法第三百二十六條第三項、第二百五十二條第十款，裁定如
主文。
中      華      民      國    九十一    年      九      月      四      日
                                    台灣彰化地方法院刑事第一庭
                                            法      官  宋  恭  良
右正本證明與原本無異。
如不服本裁定應於裁定送達後五日內向本院提出抗告狀。
                                            法院書記官  劉  玫  金
中      華      民      國    九十一    年      九      月      四      日
